臺灣臺南地方法院刑事判決
111年度交訴字第154號
公  訴  人  臺灣臺南地方檢察署檢察官
被      告  王崧演


上列被告因過失致死案件，經檢察官提起公訴（111年度撤緩偵
字第97號），被告於準備程序進行中就被訴事實為有罪陳述，經
本院合議庭裁定由受命法官獨任進行簡式審判程序，判決如下：
    主  文
王崧演犯無駕駛執照駕車因過失致人於死罪，處有期徒刑陸月。
    事實及理由
一、本件除應於證據欄增列：「被告王崧演於本院審理時之自白
    」外，其餘之犯罪事實及證據均引用本件起訴書之記載（如
    附件）。
二、核被告所為，係犯道路交通管理處罰條例第86條第1項、刑
    法第276條之汽車駕駛人無駕駛執照駕車犯過失致死罪。被
    告無駕駛執照駕車因而致人死亡，應依道路交通管理處罰條
    例第86條第1項之規定加重其刑。又被告肇事後留在現場，
    並於警方尚未能發覺其本案犯行之前，即主動坦承其為肇事
    車輛駕駛人，是被告於前開犯行未發覺前即主動坦承犯案並
    接受裁判，爰依刑法第62條規定減輕其刑，並依法先加後減
    之。
三、爰審酌被告之犯罪情節，坦承犯行之犯後態度，已與被害人
    家屬達成調解，及其係高職畢業、從事臨時工作、未婚之智
    識程度、生活狀況等一切情狀，量處如主文所示之刑。又刑
    法第276條過失致死罪，其法定最重本刑固為5年以下有期徒
    刑，惟依道路交通管理處罰條例第86條第1項規定加重其刑
    時，因屬刑法分則加重性質，其法定刑有期徒刑部分加重之
    結果，即非「最重本刑為5年以下有期徒刑以下之刑之罪」
    ，縱受6個月以下有期徒刑之宣告，仍與刑法第41條第1項得
    易科罰金之規定不符，自不得諭知易科罰金之折算標準，然
    仍得易服社會勞動，附此敘明。
據上論斷，應依刑事訴訟法第273條之1第1項、第299條第1項前
段、第310條之2、第454條第2項，判決如主文。
本案經檢察官粟威穆偵查起訴，檢察官莊士嶔到庭執行職務。
中　　華　　民　　國　　111 　年　　8 　　月　　31　　日
　　　　　　　　　刑事第十五庭  法　官　莊政達
以上正本證明與原本無異。
如不服本判決應於收受本判決後20日內向本院提出上訴書狀，並
應敘述具體理由。其未敘述上訴理由者，應於上訴期間屆滿後20
日內向本院補提理由書狀（均須按他造當事人之人數附繕本）「
切勿逕送上級法院」。 
  　　　　　　　　　　　　　　　書記官　歐慧琪
中　　華　　民　　國　　111 　年　　8 　　月　　31　　日
附錄本案論罪科刑法條：
中華民國刑法第276條
因過失致人於死者，處5年以下有期徒刑、拘役或50萬元以下罰
金。

【附件】
臺灣臺南地方檢察署檢察官起訴書
                                   111年度撤緩偵字第97號
　　被　　　告　王崧演　男　00歲（民國00年00月0日生）
　　　　　　　　　　　　住○○市○○區○○00號
　　　　　　　　　　　　居臺南市○里區○○0號之0
　　　　　　　　　　　　國民身分證統一編號：Z000000000號
上列被告因過失致死案件，業經偵查終結，認應提起公訴，茲將
犯罪事實及證據並所犯法條分敘如下：
　　　　犯罪事實
一、王崧演未考領普通重型機車之駕駛執照，於民國109年3月22
    日上午，騎乘車牌號碼000-0000號普通重型機車，沿臺南市
    佳里區忠孝路由東往西方向行駛，於同日6時50分許，行經該路
    與林園街174巷之交岔路口時，本應注意行車時速不得超過50公里
    ，且行經無號誌交岔路口，應減速慢行，並應注意車前狀況，隨
    時採取必要之安全措施，而依當時天候晴、日間自然光線、
    柏油路面乾燥、無缺陷、無障礙物、視距良好等情形，並無不
    能注意之情事，竟疏未注意及此，即貿然以時速60至65公里
    之速度，超速前行。適陳登開騎乘腳踏車，沿林園街174巷由北
    往南方向駛至，亦疏未注意行經無號誌交岔路口，支線道車應
    先暫停讓幹線道車直行，即貿然前行，雙方因煞避不及而碰撞肇
    事，致陳登開受有嚴重頭部外傷併顱骨骨折、右側小腿挫傷
    及撕裂傷之傷害，經送醫急救後，仍於同日8時8分許，不治
    死亡。
二、嗣王崧演於未被發覺上開犯行前，向至現場處理之員警，當
    場承認為肇事人而自首，並接受裁判。
三、案經陳登開之子陳清宏告訴暨本檢察官相驗後簽分偵辦。
　　　　證據並所犯法條
一、證據清單暨待證事實
編號 證據名稱 待證事實 1 被告王崧演於警詢及偵查中之供述 坦承全部犯罪事實不諱。 2 證人即告訴人陳清宏於警、偵訊中之指述 全部犯罪事實。  道路交通事故現場圖、道路交通事故調查報告表㈠㈡、財團法人佳里奇美醫院診斷證明書、本署檢驗報告書、相驗照片、臺南市車輛行車事故鑑定委員會南鑑0000000案鑑定意見書各1份、現場暨車損照片21張、監視器畫面翻拍照片6張  
二、論罪說明：
  ㈠按汽車駕駛人，無駕駛執照駕車，因而致人死亡，依法應負刑
    事責任者，加重其刑至二分之一，道路交通管理處罰條例（下
    稱道路條例）第86條第1項定有明文；又上開加重規定，係就
    修正前刑法第284條第1項之過失傷害罪之基本犯罪類型，對
    於加害人為汽車駕駛人，於從事駕駛汽車之特定行為時，無駕
    駛執照駕車，因而致人死亡之特殊行為要件予以加重處罰，已
    就上述條文犯罪類型變更之個別犯罪行為予以加重，而成另一
    獨立之罪名，自屬刑法分則加重之性質（最高法院99年度台非
    字第198號判決意旨參照）。查被告王崧演並無考領普通重型
    機車駕駛執照，有證號查詢機車駕駛人表1紙在卷可稽，竟騎
    乘普通重型機車肇事致被害人陳登開死亡，揆諸前揭說明，合
    於上述無照駕車之加重條件。
  ㈡是核被告所為，係犯道路條例第86條第1項、刑法第276條之無
    駕駛執照駕車，因過失致人於死罪嫌，並應依同條例第86條第
    1項規定，加重其刑。
  ㈢又被告犯罪後，於該管公務員發覺前留於肇事現場，並於警方
    前往處理時，自承為肇事人，有臺南市政府警察局佳里分局
    交通分隊道路交通事故肇事人自首情形紀錄表1紙附卷可參，請
    依刑法第62條本文規定，減輕其刑。
  ㈣再被告既同具加重及減輕其刑之事由，請依刑法第71條第1項
    規定，先加後減之。
三、依刑事訴訟法第251條第1項提起公訴。
　　此　致
臺灣臺南地方法院
中　　華　　民　　國　 111　　年　　6 　　月　　23　　日
　　                          檢察官  粟  威  穆
本件證明與原本無異
中　　華　　民　　國　 111　　年　　7 　　月　　1 　　日
　　                          書記官  楊  娟  娟